【裁判字號】    98,裁,1444
【裁判日期】    980618
【裁判案由】    綜合所得稅
【裁判全文】
最  高  行  政  法  院  裁  定
                                      98年度裁字第1444號
上  訴  人  甲○○
訴訟代理人  蕭仲達
被 上訴 人  財政部臺灣省中區國稅局
代  表  人  趙榮芳
上列當事人間綜合所得稅事件，上訴人對於中華民國98年2月19
日臺中高等行政法院97年度訴字第401號判決，提起上訴，本院
裁定如下：
    主  文
上訴駁回。
上訴審訴訟費用由上訴人負擔。
    理  由
一、按對於高等行政法院判決之上訴，非以其違背法令為理由，
    不得為之，行政訴訟法第242條定有明文。依同法第243條第
    1項規定，判決不適用法規或適用不當者，為違背法令；而
    判決有同條第2項所列各款情形之一者，為當然違背法令。
    是當事人對於高等行政法院判決上訴，如依行政訴訟法第24
    3條第1項規定，以高等行政法院判決有不適用法規或適用不
    當為理由時，其上訴狀或理由書應有具體之指摘，並揭示該
    法規之條項或其內容；若係成文法以外之法則，應揭示該法
    則之旨趣；倘為司法院解釋或本院之判例，則應揭示該判解
    之字號或其內容。如以行政訴訟法第243條第2項所列各款情
    形為理由時，其上訴狀或理由書，應揭示合於該條項各款之
    事實。上訴狀或理由書如未依此項方法表明，或其所表明者
    與上開法條規定不合時，即難認為已對高等行政法院判決之
    違背法令有具體之指摘，其上訴自難認為合法。
二、本件上訴人對於高等行政法院判決上訴，主張：被上訴人未
    深入了解目前達昇投資股份有限公司（下稱達昇公司）仍屬
    正常經營之營利事業等事實，在課稅構成要件尚未完全下，
    即予補稅並處罰鍰，顯已違反行政行為禁止恣意原則，原判
    決未予糾正，顯有違背法令;另被上訴人未注意民法第294條
    第1項前段規定及會計分錄之意思，而以無關課稅之證據指
    摘上訴人，原判決未予糾正，亦有不適用法規之違背法令;
    且被上訴人便宜行事，未踐行行政程序法第102條及行政罰
    法第42條等正當行政程序，致有錯誤之行政處分，原判決未
    予糾正，亦屬判決違背法令；退步言之，達昇公司尚未將持
    有之利勤實業股份有限公司股份全部處分前，是否造成逃漏
    稅尚不能確定，則本案之認定充其量僅屬被上訴人之裁量認
    知而已，並非已查有上訴人配偶有故意虛偽安排之違法行為
    ，依處罰法定原則，尚不得論處，原判決忽略法律原則未予
    糾正，亦屬判決不適用法令等語，雖以該判決違背法令為由
    ，惟核其上訴理由，無非以其主觀之見解或疑問，就原審取
    捨證據、認定事實或適用法律之職權行使，指摘其為不當，
    而非具體表明合於不適用法規、適用法規不當、或行政訴訟
    法第243條第2項所列各款之情形，難認對該判決之如何違背
    法令已有具體之指摘。依首開規定及說明，應認其上訴為不
    合法。
三、據上論結，本件上訴為不合法。依行政訴訟法第249條第1項
    前段、第104條、民事訴訟法第95條、第78條，裁定如主文
    。
中    華    民    國    98    年    6     月    18    日
                    最高行政法院第二庭
                        審判長法官  鍾  耀  光
                              法官  侯  東  昇
                              法官  黃  本  仁
                              法官  王  德  麟
                              法官  黃  清  光
以  上  正  本  證  明  與  原  本  無  異
中    華    民    國    98    年    6     月    18    日
                              書記官  王  史  民


司法院資訊處製作；財團法人民間司法改革基金會備份。
